臺灣高等法院臺中分院刑事判決　　　　　 96年度上訴字第4號
上　訴　人
即　被　告　甲○○
　　　　　　　　　　現羈押於臺灣台中看守所
選任辯護人　張淑琪律師
上列上訴人因毒品危害防制條例案件，不服臺灣彰化地方法院95
年度訴字第1094號中華民國95年11月22日第一審判決（起訴案號
：臺灣彰化地方法院檢察署95年度偵字第3356號），提起上訴，
本院判決如下：
    主  文
原判決撤銷。
甲○○共同連續販賣第一級毒品，處有期徒刑陸年貳月，扣案如
附表二所示之物均沒收，販賣第一級毒品所得新臺幣壹萬壹仟元
沒收之，如一部或全部不能沒收時，以其財產抵償之；又共同連
續販賣第二級毒品，處有期徒刑貳年壹月，扣案之第二級毒品安
非他命壹拾壹包（合計淨重貳點陸柒公克，空包裝重貳點肆柒公
克）沒收銷燬之，扣案如附表二所示之物均沒收，販賣第二級毒
品所得新臺幣伍仟元沒收，如一部或全部不能沒收時，以其財產
抵償之；應執行有期徒刑柒年拾月，扣案之第二級毒品安非他命
壹拾壹包（合計淨重貳點陸柒公克，空包裝重貳點肆柒公克）沒
收銷燬之，如附表二所示之物均沒收，販賣第一級毒品所得新臺
幣壹萬壹仟元、販賣第二級毒品所得新臺幣伍仟元沒收之，如一
部或全部不能沒收時，以其財產抵償之。
    犯罪事實
一、甲○○（綽號阿猴）與己○○（綽號「小胖」、「黑欽」、
    「阿欽」，經原審以95年度訴字第1053號判處有期徒刑14年
    6月，並經本院以96年度第168號駁回上訴）共同意圖營利，
    基於販賣第一毒品海洛因、第二級毒品甲基安非他命之概括
    犯意聯絡，連續自94年（起訴書誤載為93年)9月間某日起至
    95年2月14日前某日止（扣除 94年10月26日至同年11月30日
    ，王佩任在臺灣彰化看守所附設勒戒處所執行觀察、勒戒之
    期間），遇有施用毒品者撥打己○○之0000000000、000000
    0000號行動電話聯繫購買毒品事宜時，即由己○○或甲○○
    接聽，並與購買者約定交易地點、數量及價格後（由王佩任
    接聽者，其再將訊息轉知己○○），再由己○○或甲○○持
    海洛因或甲基安非他命，至約定地點與購買者完成交易，甲○○並將所收取之款項交予己○○，而己○○為聯絡方便則
    將其所有之0000000000號行動電話交予王佩任，渠等 2人販
    賣毒品之情形如下：
　(一)94年10月間某日起至同年10月25日止，謝合頡 (綽號「阿頡
    仔」、「眼鏡」）以0000000000號行動電話撥打己○○之00
    00000000、0000000000號行動電話，向己○○購買第二級毒
    品甲基安非他命，雙方約定在己○○彰化縣和美鎮鎮○里○○路2後658巷84號之住處後面交易後，己○○即將甲基安非
    他命交由王佩任持往約定地點交貨，前後共3次，每次1小包
    ，每包500元，共得款1500元。
  (二)94年9月間某日起至95年2月14日前某日止（94年10月26日至
    同年11月30日除外），辛○○（綽號「排骨」）以00000000
    00號行動電話撥打己○○之0000000000號行動電話，向己○○購買第二級毒品甲基安非他命，雙方約定在己○○彰化縣
    和美鎮○○路○段456號「 200電子遊藝釣蝦場」交易後，己○○即將1小包甲基安非他命交由王佩任，持往約定之地點
    交貨1次，並收取500元之價款。
  (三)94年9月間某日起至95年2月14日前某日止（94年10月26日至
    同年11月30日除外），其間曾銘輝（綽號「老輝」）曾以00
    00000000號行動電話撥打己○○之0000000000號行動電話，
    向己○○購買第二級毒品甲基安非他命，雙方約定在彰化市
    火車站交易後，己○○即將 1小包甲基安非他命交由王佩任
    持往約定之地點交貨1次，並收取500元之價款。
  (四)94年 9月間某日起至94年10月中旬某日止，戊○○（綽號「
    大頭龍」、「大頭」）以0000000000、0000000000號行動電
    話撥打己○○之0000000000、0000000000號行動電話，向己○○、王佩任購買第二級毒品甲基安非他命，雙方約定在彰
    化市家樂福對面籃球場後面交易後，即由己○○或王佩任將
    甲基安非他命持往約定之地點交貨，共5次，每次均為500元
    ，共得款2500元
  (五)94年 9月間某日起至94年12月23日間某日止（94年10月26日
    至同年11月30日除外），其間鐘麗芬（綽號「阿芬」）曾撥
    打己○○之0000000000號行動電話，向己○○購買第一級毒
    品海洛因，雙方約定在上開「 200電子遊藝釣蝦場」交易後
    ，己○○即將1小包海洛因交由王佩任持往約定之地點交貨1
    次，並收取1000元之價款。
  (六)94年12月間某日起至95年2月間某日止 ，丁○○（綽號「阿
    翰」）以0000000000號行動電話撥打己○○之0000000000號
    行動電話，向己○○購買第一級毒品海洛因，雙方約定在彰
    化市家樂福賣場前及彰化縣和美鎮○○路OK便利商店交易後
    ，己○○即將海洛因交由王佩任持往約定之地點交貨，前後
    共5次，每次並收取1000元之價款，計得款5000元。
  (七)94年12月間某日起至95年2月間某日止，乙○○以000000000
    0、0000000000號行動電話撥打己○○之 0000000000號行動
    電話，由己○○或王佩任接聽電話後，雙方約定在上開「20
    0電子遊藝釣蝦場」或己○○彰草路 2段658巷84號之住處交
    易海洛因後，即由己○○或王佩任將海洛因持往約定之地點
    交貨，前後共 5次，每次並收取1000元之價款，計得款5000
    元。
二、嗣於95年2月14日18時25分許，經警前往上開「200電子遊藝
    釣蝦場」查緝，當場查獲己○○販賣安非他命予辛○○，並
    扣得己○○所有之安非他命11包（合計淨重2.67公克，空包
    裝重2.47公克）、辛○○交付己○○購買安非他命之現金30
    00元、供分裝毒品之塑膠分裝袋 3包、用以標示分裝後毒品
    之標籤紙3張、供盛裝毒品之鐵盒1個、INNOSTREAM牌（內有
    門號0000000000號SIM卡1片）、NOKIA牌（內有門號0000000
    000號SIM卡1片)行動電話各1支。再於95年4月4日11時5分許
    ，經警前往甲○○位於彰化縣鹿港鎮頭崙里頭崙巷29號之住
    處查緝結果，當場扣得己○○所有由其使用之TOPLUX牌（內
    有門號0000000000號SIM卡1片）行動電話1支。
三、案經彰化縣警察局和美分局報告臺灣彰化地方法院檢察署檢
    察官偵查起訴。
    理  由
一、按被告以外之人於偵查中向檢察官所為之陳述，除顯有不可
    信之情況者外，得為證據，刑事訴訟法第 159條之1第2項定
    有明文。是否「顯有不可信之情況」，係由法院依該偵查中
    陳述之外部情況以為判斷。查，證人謝合頡、丁○○、乙○○、鐘麗芬等人於偵查中，經檢察官諭知證人具結之義務及
    偽證之處罰並命朗讀結文具結後，以證人之身分完整、連續
    陳述購買毒品之經過，檢察官就上開偵查訊問之實施，並無
    任何違反相關規定之瑕疵，且被告及其選任辯護人對上開證
    人於偵查中所為之證述亦未爭執其證據能力，上開證人於偵
    訊時之證詞並無「顯有不可信之情況」，應認具有證據能力
    ，合先敘明。
二、訊據被告王佩任矢口否認有何上開犯行，辯稱：伊僅有於己○○在忙時曾幫他接過電話，伊就告訴打電話的人說己○○
    在睡覺，請等一下再打來，而己○○拿東西給伊，叫伊送給
    別人時都是用衛生紙包著，伊也不知道裡面是什麼東西云云
    。惟查：
  (一)上開犯罪事實，訊據被告甲○○於警詢供稱：「據我所知己○○在 94年8月以前，就有在販賣一、二級毒品海洛因和安
    非他命（按應係甲基安非他命，下同）給不特定人，我是從
    94年 9月份才跟他共同販賣一、二級毒品海洛因和安非他命
    給不特定人」、「（問：你跟己○○販賣一、二級毒品海洛
    因和安非他命共計多少次？）．．．我只看到戊○○有到己○○家裡．．．交易5、6次以上」、「（問：你與己○○共
    販賣何種毒品給謝合頡，次數為何？．．）．．．購買次數
    為何，我已經忘記了，有 3次以上」、「（問：你與己○○
    共販賣何種毒品給丁○○、乙○○，次數為何，從何時開始
    向你跟己○○購買？．．．）我跟己○○是從94年12月份，
    開始販賣海洛因給他們．．．每次交易金額為1000元，購買
    次數為何我已經忘記，有5次以上」（見和警分偵字第09500
    01328號警卷第11至13頁)；於偵查中供稱：警詢所述均出於
    伊之自由意思，伊的綽號叫「阿猴」，0000000000號之行動
    電話係伊在使用，伊有與己○○共同販賣海洛因及安非他命
    ，伊自 94年9月初與己○○在一起後，己○○就叫伊幫他把
    海洛因及甲基安非他命拿給購買者，伊幫己○○賣給戊○○
    、謝合頡、伊姐姐乙○○、伊姐姐男友丁○○，還有伊不認
    識的人，都在己○○彰草路2段456號住處或「 200電子遊藝
    釣蝦場」等處交易毒品，購買者都是打己○○之0000000000
    、0000000000號行動電話，向他購買海洛因及安非他命，然
    後己○○會和買家約定地點，再由己○○或伊拿毒品去交易
    ，到了現場就收錢並交付毒品，己○○不會將海洛因或安非
    他命免費贈送他人，只有買家試貨時才有試吃，不論是海洛
    因或安非他命，通常都是 1包賣1000元，伊曾經拿海洛因給
    綽號「阿芬」之鐘麗芬。購買毒品者打己○○之0000000000
    、0000000000號行動電話時，有時候由己○○接，有時伊也
    會接電話，若伊接到認識的人之電話，他們就會直接跟伊說
    要買多少錢，然後伊就向己○○說，他就會將毒品拿給伊去
    交易，但有時他自己也會去交易毒品；伊係幫己○○接電話
    及送毒品，收錢回來直接交給己○○，他會免費拿海洛因或
    安非他命給伊施用，但伊從94年11月底勒戒出來（按被告於
    94年10月26日至同年11月30日，在臺灣彰化看守所附設勒戒
    處所執行觀察、勒戒等情，此有臺灣高等法院被告前案紀錄
    表在卷可參）後，就沒有施用毒品了，但還是有幫己○○送
    毒品」等語（見偵字第3356號卷第31至33、第48頁）；於原
    審供稱：「扣案的手機（即0000000000號）是己○○拿給我
    的，這支手機是我和己○○聯絡用的，我沒有用這支手機接
    聽過要購買毒品的人。購買毒品的人有沒有打這支電話給己○○我不清楚」等語（見原審卷第70頁反面、第71頁）。
  (二)被告上開自白，核與證人己○○於原審證稱：「（問：被告
    有無幫你接通電話、送毒品過否？）有的，被告送毒品給眼
    鏡（謝合頡）、大頭龍（戊○○）、曾銘輝、乙○○、丁○○、阿芬（鐘麗芬）、排骨（辛○○）等人」、「（問：被
    告為何要幫你接電話送毒品？）我將毒品包一包，我沒有時
    間，就請被告幫我送，我有時間我就自己跑」、「（問：被
    告知道幫你送的東西是毒品否？）應該知道」、「（問：被
    告幫你接電話，被告知道對方是要買毒品否？）應該也知道
    ，被告接電話只是幫我一下，要不要賣要我決定」、「（問
    ：上揭買毒品的人，若是被告所接電話，他們買毒品種類、
    數量，被告是如何轉告給你的？）被告會轉述給我，說某某
    人要買什麼要買多少，有時會以代號陳述給我，說毒品種類
    為男生、女生，價格是 500元、1000元或是1張、2張，我就
    會去聯繫要購買的人」、「（問：被告有無拿安非他命、海
    洛因給購買的人？）有的，次數我忘記了」、「（問：被告
    是1個人拿過去，還是你們2人過去？）一般而言，我沒有時
    間時，我就叫被告拿過去，也有幾次我在旁邊，被告自己過
    去時，她是騎機車」、「（問：被告是否知道你從事販毒行
    為？）知道」（見原審卷第69、70頁）；證人謝合頡於偵查
    中證稱：大約94年10月間，伊用0000000000號行動電話打到
    己○○使用的0000000000、0000000000號行動電話，跟己○○說伊是「眼鏡仔」，問他有甲基安非他命嗎？他就知道了
    ，伊就跟己○○講 500或1000元，伊打電話去每次都是己○○跟伊接洽，但有時候是他女朋友阿猴（即被告）出來跟伊
    交貨等語（見偵字第3356號卷第12、13頁）；證人鐘麗芬於
    偵查中證稱：伊向己○○購買海洛因之交易地點都在「 200
    電子遊藝釣蝦場」，大部分都是買1000元，有時候是2000元
    等語（見偵字第1847號卷第61頁）；證人乙○○於偵查中證
    稱：伊都打0000000000號的行動電話向己○○購買海洛因，
    都在「200電子遊藝釣蝦場」附近交易，每次購買500元至10
    00元不等。0000000000號電話是伊男朋友丁○○的爸爸在使
    用，伊有用這支手機打給己○○購買海洛因，伊妹妹王佩任
    有幫己○○接電話，95年2月8日伊有打電話給己○○，該次
    係王佩任接聽電話的，該次伊是要向己○○買海洛因1000元
    ，後來有交易成功等語（見偵字第3356號卷第38、39頁）；
    證人丁○○於偵查中證稱：伊係使用0000000000號的行動電
    話撥打己○○的0000000000號電話，向他購毒品海洛因及安
    非他命（被告之部分僅有販賣海洛因，詳如後述），海洛因
    每次購買 500元至1000元，都是在彰化市家樂福賣場前及線
    東路OK便利商店附近交貨，伊與乙○○係各自買的等語（見
    偵字第3356號卷第36、37頁）相符。
  (三)被告究販賣多少次甲基安非他命予戊○○、謝合頡、游瑞標
    、曾銘輝；販賣多少次海洛因予鐘麗芬、乙○○、丁○○？
    每次價格多少？查，被告於警詢雖坦承曾販賣5、6次甲基安
    非他命予戊○○、販賣甲基安非他命予謝合頡有 3次以上；
    而販賣海洛因給丁○○、乙○○亦有 5次以上等語；而己○○則證稱毒品的價格有500元或1000元等語（詳如前述)，因
    被告於本院矢口否認有販賣毒品之犯行，而證人己○○於原
    審亦證稱：伊已忘記被告各送毒品給謝合頡、戊○○、曾銘
    輝、乙○○、丁○○、鐘麗芬、辛○○等人幾次，伊記得被
    告送給曾銘輝1次，其餘忘記了等語（見原審卷第70頁)，是
    本院依最有利於被告之方式計算，就甲基安非他命部分，被
    告與己○○計販賣5次予戊○○、每次500元，共得款2500元
    ，計販賣予謝合頡3次，每次500元，合計1500元，各計販賣
    予游瑞標、曾銘輝1次，每次500元（合計1000元），以上總
    計5000元；就販賣海洛因部分，被告與己○○販賣予丁○○
    、乙○○各 5次，每次1000元（參被告上開警詢所供，每次
    交易均為1000元），各得款5000元（合計1萬元)，計販賣予
    鐘麗芬1次，得款1000元，以上合計1萬1千元。
  (四)又被告與己○○販賣毒品予他人，每 1000元可從中獲利500
    元等情，業據被告於警詢坦承不諱（見和警分偵字第095000
    13282號警卷第11頁)，故被告與己○○顯有營利之意圖，洵
    堪認定。此外，並有臺灣彰化地方法院檢察署通訊監察書暨
    譯文在卷，及己○○所有之毒品11包、供分裝毒品之塑膠分
    裝袋3包、用以標示分裝後毒品之標籤紙3張、供盛裝毒品之
    鐵盒1個暨INNO STREAM牌（搭配門號0000000000號）、NOKI
    A牌（搭配門號0000000000號）、TOPLUX牌（搭配門號00000
    00000號）之行動電話各1支扣案可佐，而該扣案之11包毒品
    經送鑑定結果確含有甲基安非他命之成分（合計淨重2.67公
    克，空包裝重2.47公克）等情，亦有法務部調查局96年3月2
    2日調科壹字第09600121020號鑑定書（見本院卷第90頁）在
    卷可參，本案事證明確，被告上開所辯要屬事後卸責之詞，
    不足採信，其犯行應堪認定。
三、證人丁○○於本院雖證稱：伊都是跟己○○接洽購買海洛因
    的事情，也是己○○將毒品交給伊云云（見本院卷第75、76
    頁）；證人乙○○於本院亦證稱：伊總共向己○○購買海洛
    因約20次，只有 1次係由伊妹妹王佩任接聽電話，王佩任不
    曾交付毒品給伊云云（見本院卷第76頁）；證人辛○○於本
    院則證稱：伊有吸食安非他命，但安非他命係己○○請伊施
    用的，伊沒看過被告等語（見本院卷第120頁)。然查：
  (一)被告與己○○確從94年12月份起，販賣海洛因給丁○○、乙○○，每次交易金額為1000元，丁○○、乙○○購買之次數
    有 5次以上，且丁○○、乙○○均係各別購買等情，業據被
    告於警詢坦承及丁○○於偵查中證述在卷，核與己○○上開
    所證相符，是證人丁○○、乙○○此部分所證，要屬迴護被
    告之詞，不足採信。
  (二)又游瑞標確有向己○○購買第二級毒品，己○○並叫被告前
    往送貨給游瑞標等情，亦據己○○於原審證述屬實，是游瑞
    標上開所證亦不足採信。
  (三)至被告於原審雖曾供稱：伊有拿過海洛因及甲基安非他命予
    丁○○云云（見原審卷第10頁反面），然被告於警詢僅供承
    曾販賣海洛因予丁○○，並無販賣甲基安非他命等情，已如
    前述，且又無其他證據足以證明被告有販賣甲基安非他命予
    丁○○，自不能單憑被告於原審此部分之自白，即認定其亦
    有販賣甲基安非他命予丁○○之犯行。
  (四)丁○○雖於偵查中證稱：伊係於95年2月中旬至同年3月初向
    己○○購買海洛因云云，然己○○於 95年2月14日經警查獲
    後即遭羈押，丁○○所證核與事實相違，其此部分所供顯係
    誤記所致，附此敘明。
四、按被告行為後，刑法於94年2月2日修正公布，95年7月1日施
    行，有關本案應適用之新舊法比較如下：
  (一)修正前刑法關於連續犯之規定，係論以一罪，但得加重其刑
    至2分之1，修正後刑法將連續犯之規定刪除，而連續犯本質
    上係各自獨立之犯罪，亦即是數罪之性質，在連續犯刪除後
    ，原各自獨立之數個犯行，應回歸數罪併罰之規定處理，修
    正後之規定，並未較有利於被告。
  (二)修正前刑法第 51條第5款規定：「數罪併罰，分別宣告其罪
    之刑，宣告多數有期徒刑者，於各刑中之最長期以上，各刑
    合併之刑期以下，定其刑期。但不得逾20年。」修正後刑法
    第 51條第5款將但書限制修改為不得逾30年。修正後刑法並
    未較有利於被告。
  (三)刑法第 64條第2項原規定死刑減輕者，為無期徒刑，或15年
    以下12年以上有期徒刑，經修正為「死刑減輕者，為無期徒
    刑」，而同法第65條第2項原規定無期徒刑減輕者，為7年以
    上有期徒刑，嗣後修正為20年以下15年以上有期徒刑，修正
    後之規定未較有利於被告。
  (四)修正後刑法第59條之規定，為法院酌減審認標準見解之明文
    化，非屬法律之變更，自毋庸比較。
  (五)修正前刑法第28條原規定：「二人以上共同實施犯罪之行為
    者，皆為正犯」，經修正為「二人以上共同實行犯罪之行為
    者，皆為正犯」，修正後共同正犯之範圍限於共同實施犯罪
    者，且此項修正僅在確定「實行」概念下之共同參與行為，
    本案有關被告之刑罰，並未依共同正犯之修正而有變更，亦
    應適用修正後之規定。以上合先敘明。
五、核被告所為，係犯毒品危害防制條例第4條第1項之販賣第一
    級罪、及同條例第4條第2項之販賣第二級毒品罪。被告持有
    海洛因及甲基安非他命之低度行應為販賣之高度行為所吸收
    ，不另論罪。被告與另案被告己○○，就上開犯行有犯意聯
    絡及行為分擔，應依修正後刑法第28條之規定論以共同正犯
    （按接聽電話及交付毒品均屬販賣毒品之部分行為，被告與
    己○○自應論以共同正犯）。被告先後多次販賣第一、二級
    毒品之犯行，時間緊接，所犯分別係構成要件相同之罪名，
    顯各係基於概括犯意反覆為之，應依修正前刑法第56條連續
    犯之規定，各論以一罪，除法定本刑為死刑及無期徒刑部分
    ，依法不得加重外，其餘部分均應加重其刑。被告雖曾於94
    年10月26日起至同年11月30日在臺灣彰化看守所附設勒戒處
    所執行觀察勒戒，然時間僅 1個月餘，且被告於出所後旋即
    與己○○再一起共同販賣毒品，是其先後販賣毒品之行為，
    應為其概括犯意所涵蓋，而論以連續犯。被告所犯上開兩罪
    ，犯意各別，行為互殊，應予分論併罰。被告所為上開販賣
    第一級、第二級毒品之犯行固應非難，惟考量其僅幫忙己○○交付毒品、收取價金及接聽電話，並非主謀，且犯罪時間
    不長，販賣所得不多，較諸一般大毒販，被告上開犯罪情狀
    ，在客觀上顯非不可憫恕，本院認若處以法定最輕刑度無期
    徒刑（販賣第一級毒品)或7年有期徒刑（販賣第二級毒品）
    ，尤嫌過重，爰依修正後刑法第59條之規定，酌減其刑（法
    定本刑非死刑、無期徒部分則先加重其刑，後減輕之）。又
    被告於原審95年度訴字第1053號己○○販賣毒品案件中，於
    偵查中供述己○○之犯罪事證，使檢察官因而得以追訴己○○所犯之罪，經檢察官同意適用證人保護法第 14條第1項規
    定（見偵字第3356號卷第49頁），應依上開法條遞減輕其刑
    （法定本刑非死刑、無期徒部分則先加重其刑，後遞減輕之
    ）。
六、原審以被告罪證明確，予以論罪科刑，固非無見，惟：(一)被
    告於94年10月26日起至同年11月30日，曾在臺灣彰化看守所
    附設勒戒處所執行觀察、勒戒審，原審疏未注意，誤認被告
    於此段期間亦有販賣毒品之行為；(二)被告僅有參與犯罪事實
    欄所載之犯行，原審誤認被告另與己○○共同涉犯販賣甲基
    安非他命予庚○○、方銘祥、丁○○；且尚有販賣 7次甲基
    安非他命予謝合頡、販賣14次甲基安非他命予辛○○、販賣
    4 次甲基安非他命予曾銘輝、販賣10次甲基安非他命予戊○○；暨尚涉販賣19次海洛因予鐘麗芬、販賣 5次海洛因予丁○○、販賣15次海洛因予乙○○（詳如後述）；(三)被告販賣
    第一級、第二級毒品所得之款項，分別為 1萬1000元及5000
    元，原審誤認為 4萬8000元及9萬7500元；(四)己○○於94年2
    月14日，經警所查扣販賣第二級毒品予游瑞標所得之3000元
    ，與被告無關，原審誤為宣告沒收，以上均有未洽。被告上
    訴意旨猶執前詞指摘原判決不當，雖無理由，但原判決既有
    上開可議之處，自應由本院將原判決撤銷改判。爰審酌毒品
    危害國民健康，擾亂社會治安，販賣毒品對社會之危害甚鉅
    ，並考量被告曾因施用毒品經強制戒治，當深知施用毒品之
    害，然被告於原審坦承有交付毒品、收取價款、接聽電話之
    行為，犯罪後之態度尚可等一切情狀，分別量處如主文所示
    之刑，並依修正前刑法第 51條第5款之規定定應其執行刑。
    扣案之第二級毒品甲基安非他命11包（合計淨重2.67公克，
    空包裝重2.47公克)，應依毒品危害防制條例第18條第1項前
    段規定沒收銷燬之（其外包裝袋因與毒品無從析離，應視同
    毒品，一併宣告沒收銷燬），扣案如附表一所示之行動電話
    3 支（不含SIM卡，因SIM卡依電信業者與使用者之定型化契
    約約定，其所有權人為電信業者），係共犯己○○所有供販
    賣毒品所用之物，應依毒品危害防制條例第19條第 1項規定
    宣告沒收之。扣案分裝袋3包、標籤紙3張，尚未使用過，有
    卷附照片可稽，亦係共犯己○○所有預備供分裝毒品所用，
    核屬供犯罪預備之物，應依刑法第38條第1項第2款之規定宣
    告沒收。被告販賣海洛因所得之 1萬1000元、販賣安非他命
    所得5000元，亦應依毒品危害防制條例第 19條第1項規定宣
    告沒收之，如一部或全部不能沒收時，以其財產抵償之。
七、不另為無罪諭知部分：
  (一)公訴意旨另略以：被告自94年（起訴書誤載為93年)6月間某
    日起至95年2月14日下午某時止，使用己○○之門號0000000
    000、0000000000等2支行動電話，與己○○另有下列犯行：
  1.庚○○分別於94年10月21日18時許、95年 1月27日某時及同
    年2月2日某時，以其00-0000000號電話，撥打己○○之0000
    000000號行動電話，表明欲購買甲基安非他命，其 2人即先
    後販賣甲基安非他命約3次予庚○○，每次交易金額均為100
    0元。
  2.方銘祥自 94年8月初某日起至同年11月28日下午6、7時許止
    ，以其0000000000號行動電話，撥打己○○之0000000000號
    行動電話，表明欲購買甲基安非他命，其 2人即先後販賣甲
    基安非他命約4次予方銘祥，每次交易金額為1萬元至1萬500
    0元不等。
  3.謝合頡自94年8月間某日起至同年10月下旬某日止，以00000
    00000號行動電話，撥打己○○之 0000000000、0000000000
    號行動電話，表明欲購買甲基安非他命，再由己○○或由己○○將甲基安非命他命交付被告後，在己○○之彰化縣和美
    鎮鎮○里○○路○段658巷84號住家後面，交予謝合頡，並收
    取金錢，其2人即先後販賣甲基安非他命約7次予謝合頡，每
    次交易金額為500元至1000元不等。
  4.鐘麗芬自94年6、7月間某日起至同年12月23日止，以其弟鐘
    志濱所有之0000000000號行動電話，或00-0000000號電話，
    撥打己○○之0000000000、0000000000號行動電話，表明欲
    購買海洛因，再由己○○或由己○○將海洛因交由被告後，
    持往上開「 200電子遊藝釣蝦場」及永和超市等處，交予鐘
    麗芬並收取金錢，其 2人先後販賣海洛因約19次予鐘麗芬，
    每次交易金額為1000元至2000元不等。
  5.辛○○自94年8月間某日起至95年2月14日下午某時止，以00
    00000000號行動電話，撥打己○○之0000000000號行動電話
    聯絡，表明欲購買甲基安非他命，其2人即平均約每星期1次
    ，先後販賣甲基安非他命約數十次予辛○○（扣除上開犯罪
    事實欄所載之1次外），每次交易金額為500至1000元不等。
  6.曾銘輝自不詳時間起至 95年2月13日某時止，以其兄曾靖勝
    之0000000000號行動電話，撥打至己○○之0000000000號行
    動電話，表明欲購買安非他命，其 2人即以上開方式，先後
    販賣甲基安非他命約數次予曾銘輝（扣除上開犯罪事實欄所
    載之1次外），每次交易金額為1500元或3000元不等。
  7.丁○○自不詳時間起至95年月2月間某日為止，以其0000000
    000號之行動電話，撥打己○○之 0000000000號行動電話與
    己○○或被告聯絡，表明欲購買海洛因，再由己○○或由己○○將海洛因交由被告後，持往彰化市家樂福賣場前及和美
    鎮○○路OK便利商店附近等處，交予丁○○並收取金錢，其
    2人即以此方式，先後販賣海洛因數十次予丁○○(扣除上開
    犯罪事實欄所載之5次外），每次交易金額為500元至1000元
    不等。另丁○○自 94年11月中旬起至95年2月中旬為止，亦
    以上開方式，向被告、己○○購買甲基安非他命約6次，每
    次交易金額為1000元或1500元不等。
  8.乙○○自 94年6、7月某日起至95年2月初某日為止，以其男
    友丁○○所有之0000000000號行動電話，或其男友之父所有
    之0000000000號行動電話，撥打己○○之0000000000號行動
    電話與己○○或被告聯絡，表明欲購買海洛因，再由己○○
    或由己○○將海洛因交由被告後，持往上開「 200遊藝釣蝦
    場」，或在己○○位於彰草路家中等處，交予乙○○並收取
    金錢，其 2人先後販賣海洛因約15次予乙○○，每次交易金
    額為均為新臺幣（下同）500至1000元不等。
  9.戊○○自不詳時間起至94年10月中旬某日為止，以00000000
    00、0000000000號行動電話，撥打己○○之0000000000、00
    00000000及0000000000號行動電話，表明欲購買甲基安非他
    命，其2人即以平均5天至1星期1次，先後販賣甲基安非他命
    約數十次予戊○○ (扣除上開犯罪事實欄所載之 5次外），
    每次交易金額為均為500元。
    因認被告此部分所為，亦涉犯毒品危害防制條例第4條第1項
    之販賣第一級毒品罪嫌、同條例第4條第2項之販賣第二級毒
    品罪嫌。
  (二)按犯罪事實應依證據認定之，無證據不得認定犯罪事實，刑
    事訴訟法第154條第2項定有明文。經查：
  1.被告係自 94年9月初起，方與己○○共同販賣第一級毒品海
    洛因及第二級毒品甲基安非他命等情，業據被告坦承在卷（
    詳如前述），核與己○○於原審證稱：伊於94年7、8月間，
    與被告成為男女朋友後，約隔1、2個星期開始，被告才幫伊
    接電話、送毒品等語（見原審卷第69頁反面、第70頁）相符
    ，是被告應係自 94年9月初起，方與己○○共同販賣第一級
    及第二級毒品，檢察官認被告自 94年6月間起即開始販賣毒
    品，顯有未合。
  2.又被告於94年10月26日起至同年11月30日止，在臺灣彰化看
    守所附設勒戒處所執行觀察、勒戒等情，有臺灣高等法院被
    告前案紀錄表在卷可參，故公訴人認被告於此段期間亦有販
    賣毒品之犯行，亦有未洽。
  3.而依被告於偵查中供稱：「（問：為何幫己○○拿毒品給買
    家？）沒有理由，己○○叫我去，我就去」等語（見偵字第
    3356號卷第32頁）；及證人己○○於原審證稱：「（問：被
    告為何要幫你接電話送毒品？）我將毒品包一包，我沒有時
    間，就請被告幫我送，我有時間我就自己跑」、「（問：被
    告幫你接電話，被告知道對方是要買毒品否？）應該也知道
    ，被告接電話只是幫我一下，要不要賣要我決定」、「（問
    ：上揭買毒品的人，若是被告所接電話，他們買毒品種類、
    數量，被告是如何轉告給你的？）被告會轉述給我，說某某
    人要買什麼要買多少，有時會以代號陳述給我，說毒品種類
    為男生、女生，價格是 500元、1000元或是1張、2張，我就
    會去聯繫要購買的人」、「（問：被告是 1個人拿過去，還
    是你們2人過去？)一般而言，我沒有時間時，我就叫被告拿
    過去，也有幾次我在旁邊，被告自己過去時，她是騎機車」
    等語（見原審卷第69、70頁）；於本院證稱：是伊自己在賣
    毒品，被告純粹幫伊送毒品給購買者，有時伊在睡覺或在忙
    時，才由被告幫伊接電話等語（見本院卷第121頁)，足徵被
    告並非全程參與己○○之販毒行為，僅於己○○要其送毒品
    ，被告才會外出交付毒品，或己○○在睡覺或有事在忙時，
    才會幫己○○接聽電話，是應以被告實際參與之部分（即接
    聽電話或送貨），方與己○○論以販賣第一級、第二毒品之
    共同正犯，至己○○自己接聽及親自交付毒品之部分，應認
    已逾越被告之共同謀議範圍，被告就此部分自無庸負責。而
    被告僅有與被己○○共犯上開犯罪事實欄所載之犯行，已詳
    如前述。至己○○販賣第二級毒品予庚○○、方銘祥、丁○○之部分，被告並未參與等情，亦據庚○○於本院審理時證
    稱：伊有向己○○買過第二級毒品，伊打電話過去時都是己○○接聽的，事後也是己○○拿毒品給伊等語（見本院卷第
    122頁)；證人方銘祥於偵查中證稱：伊自 94年8月初起至同
    年11月28日止，有向己○○購買過第二級毒品，伊都是打己○○使用的0000000000號行動電話，向他說要買多少，就約
    在彰化縣和美鎮大榮國小附近交易，都是他親自出面跟伊交
    易的等語（見偵字第3356號卷第11頁）；證人丁○○於偵查
    中證稱：伊自 94年11月中旬起至95年2月中旬止，共向己○○購買第二級毒品約6次（見偵字第3356號卷第37頁)；另被
    告與己○○共販賣5次第二級毒品予戊○○，共販賣3次第二
    級毒品予謝合頡，各販賣1次第二級毒品予游瑞標、曾銘輝
    ，各販賣5次第一級毒品予丁○○、乙○○，計販賣1次第一
    級毒品予鐘麗芬等情，已詳如前述，公訴人認被告與己○○
    尚涉犯此部分販賣第一級毒品、第二級毒品之罪嫌，並未提
    出其他積極證據證明之，被告此部分之犯罪尚屬不能證明。
    ，因公訴人認此部分與上開論罪科刑部分，有修正前連續犯
    之裁判上一罪關係，爰不另為無罪之諭知。
據上論結，應依刑事訴訟法第369條第1項前段、第364條、第299
條第1項前段，毒品危害防制條例第 4條第1項、第4條第2項、第
18條第1項前段、第 19條第1項，證人保護法第14條第1項，刑法
第2條第1項、第11條、第28條、第59條、第38條第1項第2款，修
正前刑法第56條、第51條第5款，判決如主文。
本案經檢察官丙○○到庭執行職務
中　　華　　民　　國　　96　　年　　5 　　月　　31　　日
            刑事第十庭    審判長法　官　林　照　明
                                法　官　李　平　勳
                                法　官　蔡  名  曜
上列正本證明與原本無異。
如不服本判決應於收受送達後十日內向本院提出上訴書狀，其未
敘述上訴之理由者並得於提起上訴後十日內向本院補提理由書（
均須按他造當事人之人數附繕本）。
                                書記官　劉　恒  宏
中　　華　　民　　國　　96　　年　　6 　　月　　5　　 日
附錄法條：
毒品危害防制條例第4條
製造、運輸、販賣第一級毒品者，處死刑或無期徒刑；處無期徒
刑者，得併科新臺幣 1 千萬元以下罰金。
製造、運輸、販賣第二級毒品者，處無期徒刑或 7 年以上有期徒
刑，得併科新臺幣 7 百萬元以下罰金。
製造、運輸、販賣第三級毒品者，處 5 年以上有期徒刑，得併科
新臺幣 5 百萬元以下罰金。
製造、運輸、販賣第四級毒品者，處 3 年以上 10 年以下有期徒
刑，得併科新臺幣 3 百萬元以下罰金。
製造、運輸、販賣專供製造或施用毒品之器具者，處 1 年以上 7
年以下有期徒刑，得併科新臺幣 1 百萬元以下罰金。
前五項之未遂犯罰之。
附表
┌───┬───────────────────────┐
│編號  │ 項目                                         │
├───┼───────────────────────┤
│ 一   │INNOSTREAM牌行動電話一支（不含SIM卡，搭配09251│
│      │82143門號）                                   │
├───┼───────────────────────┤
│二    │NOKIA牌行動電話一支（不含SIM卡，搭配0000000000│
│      │門號）                                        │
├───┼───────────────────────┤
│三    │TOPLUX牌行動電話一支（不含SIM卡，搭配0000000  │
│      │003門號）                                     │
├───┼───────────────────────┤
│四    │鐵盒一個                                      │
├───┼───────────────────────┤
│五    │分裝袋三包                                    │
├───┼───────────────────────┤
│六    │標籤紙三張                                    │
└───┴───────────────────────┘
